臺灣桃園地方法院刑事判決　　　　　 100年度審訴字第1464號
公　訴　人　臺灣桃園地方法院檢察署檢察官
被　　　告　劉士誠原名劉杜鈺.
上列被告因偽造文書等案件，經檢察官提起公訴（100 年度偵字
第9612號），被告於準備程序進行中為有罪陳述，經本院合議庭
裁定由受命法官獨任進行簡式審判程序，判決如下：
    主      文
劉士誠行使偽造私文書，足以生損害於他人，累犯，處有期徒刑
伍月，如易科罰金，以新臺幣壹仟元折算壹日。偽造之「許源舜
」、「許素貞」、「許素秋」、「許榕珊」、「許福」、「巫金
來」及「陳松峰」之署押及印文各壹枚均沒收。
    事實及理由
一、被告所犯之罪，為死刑、無期徒刑、最輕本刑3 年以上有期
    徒刑或高等法院管轄第一審案件以外之罪，而被告於本院準
    備程序進行中，就被訴事實為有罪之陳述，經本院告知簡式
    審判程序意旨，並聽取公訴人及被告之意見後，依刑事訴訟
    法第273條之1第1項之規定，裁定依簡式審判程序審理。
二、犯罪事實：
    劉士誠前於民國94年間因竊盜案件，經本院以94年度桃簡字
    第984號判決判處有期徒刑5月確定，於95年2 月21日易科罰
    金執行完畢。猶不知悔改，意圖為自己不法之所有，復基於
    偽造文書及詐欺取財之犯意，於99年9 月15日前某日，持本
    院95年度訴字第1046號民事判決及桃園縣政府99年8 月25日
    府商輔字第0990325381號會勘通知單各1 份，向陳明煌、李
    治華及王存勇佯稱需款投資桃園縣大園鄉○○○段田心子小
    段60之1、之4、之5、之6、之7、之8及之10地號等7 筆土地
    填土合作案件（起訴書誤載為桃園縣大園鄉○○○○段61之
    1地號等8筆土地，應予更正），因陳明煌要求劉士誠取得地
    主同意，劉士誠遂於不詳時地偽造以許源舜、許素貞、許素
    秋、許榕珊、許福（起訴書誤載為許文福，應予更正）、巫
    金來及陳松峰為名義之同意書，並偽簽渠等署名及偽刻印章
    蓋印於同意書上各1 枚，並持之向陳明煌據以行使，致陳明
    煌、李治華及王存勇陷於錯誤，於99年9 月間某日，在桃園
    縣桃園市○○路上「茶自點」餐廳，陳明煌、李治華及王存
    勇各交付新臺幣80萬元、45萬元、35萬元與劉士誠，足生損
    害於陳明煌、李治華、王存勇等人。嗣劉士誠取得款項後，
    即避不見面，經陳明煌發覺有異向桃園縣政府查證後，始知
    受騙。
三、認定被告犯罪所憑之證據：
  (一)被告劉士誠於偵訊、本院審理時之自白。
  (二)被害人陳明煌及王存勇於偵訊時之具結證述，證人許素貞、
    許素秋、巫金來、陳松峰、許明枝、許源舜、許榕珊於檢察
    事務官詢問時之證述，證人徐永松於檢察事務官詢問及偵訊
    時之具結證述，證人卓忠於偵訊時之具結證述。
  (三)被告偽造之同意書影本、被告簽發之本票各1 紙，本院95年
    度訴字第1046號民事判決、被告出示之聲明書、桃園縣政府
    99年8 月25日府商輔字第0990325381號會勘通知書、大園合
    作案契約書各1 份。
四、核被告劉士誠所為，分別係犯刑法第216條、第210條之行使
    偽造私文書罪及同法第339條第1項之詐欺取財罪。其於同意
    書中偽造署押及印文之行為，乃偽造私文書之部分行為，又
    其偽造私文書後復持以行使，偽造私文書之低度行為應為行
    使偽造私文書之高度行為所吸收，均不另論罪。被告於詐欺
    之行為繼續中，為行使偽造私文書之行為，二行為在自然意
    義上雖非完全一致，然二者仍有部分重疊合致，且犯罪目的
    單一，依一般社會通念，認應評價為一罪方符合刑罰公平原
    則，如予分論併罰，反有過度處罰之疑，與人民法律感情亦
    未契合，是於牽連犯廢除後，適度擴張一行為概念，認此情
    形為一行為觸犯數罪名之想像競合犯，方屬適當（最高法院
    97年臺上字第1880號判決參照），故被告係屬一行為觸犯本
    件2 罪，應依刑法第55條想像競合犯之規定，從一重之以行
    使偽造私文書罪處斷。又其有如犯罪事實欄所載之犯罪科刑
    執行情形，有臺灣高等法院被告前案紀錄表1 份在卷可按，
    其於徒刑執行完畢後5 年內故意再犯本件有期徒刑以上之罪
    ，為累犯，應依刑法第47條第1 項之規定加重其刑。爰審酌
    被告不思以正當方式賺取金錢，反以此偽造文書及詐欺取財
    方式為之，誠有不該，又未能賠償被害人等人所受損失，惟
    念之被告犯後尚能坦承犯行，容有悔意，並兼衡其素行、犯
    罪之動機、目的、手段、所生危害等一切情狀，量處如主文
    所示之刑，並諭知易科罰金之折算標準。另被告於同意書中
    偽造之「許源舜」、「許素貞」、「許素秋」、「許榕珊」
    、「許福」、「巫金來」及「陳松峰」之署押及印文各1 枚
    ，不問屬於犯人與否，均應依刑法第219 條規定沒收；至被
    告偽造之「許源舜」、「許素貞」、「許素秋」、「許榕珊
    」、「許福」、「巫金來」及「陳松峰」之印章各1 顆，因
    未扣案，衡諸被告犯行至今已逾1 年，且印章體積甚小，對
    被告又無價值，應已滅失，為免將來執行困難，均不諭知沒
    收，併此敘明；而偽造署押及印文所附著之同意書1 紙，因
    已行使交付予被害人陳明煌等人，已非屬被告所有，不得宣
    告沒收，附此敘明。
五、應適用之法條：
    刑事訴訟法第273條之1第1項、第299條第1項前段、第310條
    之2 、第454條第1項，刑法第216條、第210條、第339條第1
    項、第55條、第47條第1項、第41條第1項前段、第219條。
六、如不服本判決，應於判決送達後10日內向本院提出上訴狀（
    應附繕本），其未敘述上訴理由者，應於上訴期間屆滿後20
    日內補提理由書狀於本院，上訴於臺灣高等法院。
本案經檢察官高文政到庭執行職務。
中    華    民    國  100     年    10    月    12    日
                  刑事庭    法  官  黃翊哲
以上正本證明與原本無異。
                            書記官  洪明媚
中    華    民    國  100     年    10    月    12    日
本案論罪科刑法條：
中華民國刑法第210條
偽造、變造私文書，足以生損害於公眾或他人者，處5 年以下有
期徒刑。
中華民國刑法第216條
行使第210條至第215條之文書者，依偽造、變造文書或登載不實
事項或使登載不實事項之規定處斷。
中華民國刑法第339條
意圖為自己或第三人不法之所有，以詐術使人將本人或第三人之
物交付者，處5年以下有期徒刑、拘役或科或併科1,000元以下罰
金。
以前項方法得財產上不法之利益或使第三人得之者，亦同。
前2項之未遂犯罰之。